臺灣桃園地方法院刑事判決
111年度易字第559號
聲  請  人  臺灣桃園地方檢察署檢察官
被      告  李佳俊



上列被告因詐欺案件，經檢察官聲請簡易判決處刑（110年度偵
緝字第1969號），本院認本件不得行簡易程序，改依通常程序審
理，嗣被告於準備程序中就被訴事實為有罪之陳述，經本院告知
簡式審判程序意旨，並聽取公訴人及被告之意見後，裁定改依簡
式審判程序審理本院判決如下：
    主  文
李佳俊以網際網路，對公眾散布而犯詐欺取財罪，處有期徒刑玖
月。
未扣案之被告犯罪所得即新台幣伍仟伍佰陸拾元沒收，於全部或
一部不能沒收或不宜執行沒收時，追徵其價額。
    事  實
一、李佳俊意圖為自己不法之所有，基於藉在公眾得以見聞之網
    際網路CarouseⅡ旋轉拍賣APP程式頁面上刊登販賣物品之訊
    息而詐欺取財之為自己不法所有之意圖，於民國106年9月13
    日上午11時9分許前某日時，在桃園市不詳居所內，連上上
    開拍賣網站，以sennamark、sennawu、superman.rossi、su
    perman1996等帳號佯稱欲拍賣電腦零組件，致李駿明陷於錯
    誤，因而於106年9月13日上午11時9分許，匯款新臺幣5,560
    元至李佳俊指定之不知情吳家和（涉犯詐欺部分，業經檢察
    官以107年度偵緝字第894號為不起訴處分）申辦之郵局帳號
    000-00000000000000號帳戶，以此方式詐得上開款項，李佳
    俊則於同日上午11時25分許，在不詳址之統一超商健業分店
    將款項提出。嗣因李佳俊至106年9月15日仍未交貨，亦未在
    網站上回應李駿明，李駿明乃報警而循線查獲。
二、案經李駿明訴由台中市政府警察局第六分局而由桃園市政府
    警察局龍潭分局移送臺灣桃園地方檢察署檢察官偵辦後，向
    本院聲請簡易判決處刑。
    理  由
壹、證據能力：
一、按被告以外之人於審判外之言詞或書面陳述，除法律有規定
    者外，不得作為證據。又被告以外之人於審判外之陳述，雖
    不符前4 條之規定，而經當事人於審判程序同意作為證據，
    法院審酌該言詞陳述或書面陳述作成時之情況，認為適當者
    ，亦得為證據。當事人、代理人或辯護人於法院調查證據時
    ，知有第159 條第1 項不得為證據之情形，而未於言詞辯論
    終結前聲明異議者，視為有前項同意，刑事訴訟法159 條第
    1 項、第159 條之5 分別定有明文。查證人即告訴人李駿明
    、吳家和之警詢之陳述，固係審判外之陳述而屬傳聞證據，
    惟被告就上開審判外之陳述，於本院審理中，知有該項證據
    ，未曾於言詞辯論終結前聲明異議，而本院審酌該等證人陳
    述作成時之情況，並無違法取證及證明力過低之瑕疵，亦認
    以之作為證據為適當，依前揭規定說明，自有證據能力。
二、按被告以外之人於偵查中向檢察官所為之陳述，除顯有不可
    信之情況者外，得為證據，刑事訴訟法第159 條之1 第2 項
    定有明文。查證人吳家和偵查中於供後具結所為之陳述，係
    檢察官依法訊問，復無其他事證足資認定其等於檢察官訊問
    時有受違法取供情事，並無何特別不可信之情況，且被告於
    本院審理程序中亦不爭執其證據能力，是依上開規定均有證
    據能力，而得作為本案之證據。　　
三、告訴人李駿明於警局所提供之其在旋轉拍賣網站與被告聯繫
    之頁面照片、告訴人李駿明轉帳之手機頁面，係以機械方式
    呈現截圖、拍照之畫面，並非供述證據，且亦無剪接變造之
    嫌，自有證據能力。又吳家和在中華郵政公司開立帳戶之資
    料、歷史往來明細，係該公司從事業務之人於業務上或通常
    業務過程所須製作之電子或書面之紀錄文書、證明文書，依
    刑事訴訟法第159 條之4 第2 款之規定，具有證據能力，合
    先敘明。
貳、實體部分：
一、訊據被告李佳俊於本院準備程序及審理時，均對於上開事實
    坦承不諱，核與證人即告訴人李駿明、證人吳家和於警詢及
    偵訊所證相符，並有告訴人提供之其在旋轉拍賣網站與被告
    聯繫之頁面照片、告訴人李駿明轉帳之手機頁面、吳家和在
    中華郵政公司開立帳戶之資料、歷史往來明細在卷可稽。復
    經本院當庭勘驗中華郵政公司所提供之被告於106年9月13日
    上午11時25分許，在不詳址之統一超商健業分店提領款項之
    監視器檔案畫面，畫面上之人顯係被告本人，有本院準備程
    序筆錄及監視器畫面列印可憑，另本院亦當庭連上旋轉拍賣
    網站，該網站與其他一般公開之購物網站無異。綜上，本件
    事證明確，應依法論科。
二、被告係在公眾得以見聞之上開拍賣(購物)網站上刊登販賣寶
    物套牌之訊息，釣取告訴人閱覽後，因有意購買之，而在該
    拍賣網站與被告對話連繫，進而與被告交易，因而受騙匯款
    至被告帳戶，是核被告所為，係犯刑法第339 條之4第1 項
    第3 款之加重詐欺取財罪；聲請人認其僅犯刑法第339 條第
    1 項之普通詐欺取財罪云云，自有違誤，因蒞庭公訴人已當
    庭變更法條，是本院毋庸再行變更法條(承辦之臺灣桃園地
    方檢察署檢察官自應注意檢討改進)。又按最高法院刑事大
    法庭110年度台上大字第5660號裁定意旨「被告構成累犯之
    事實及應加重其刑之事項，均應由檢察官主張並具體指出證
    明之方法後，經法院踐行調查、辯論程序，方得作為論以累
    犯及是否加重其刑之裁判基礎。」、「法院依簡易程序逕以
    簡易判決處刑者，因無檢察官參與，倘檢察官就被告構成累
    犯之事實及應加重其刑事項，未為主張或具體指出證明方法
    ，受訴法院自得基於前述說明，視個案情節斟酌取捨。」等
    語。依卷附台灣高等法院被告前案紀錄表，被告前於101、1
    02年間犯多項普通竊盜罪、加重竊盜罪，經判刑確定後，再
    經台灣高等法院以102年度聲字第3577號裁定應執行有期徒
    刑3年1月確定，其於104年11月7日假釋出所，假釋交付保護
    管束出監，保護管束期間於105年4月8日期滿，未經撤銷假
    釋，未執行之刑，以已執行完畢論，其於本件構成累犯，然
    聲請簡易判決處刑書對於被告構成累犯之事實未置一詞，更
    未說明被告是否應依刑法第47條第1項規定加重其刑，是本
    院具體審酌後，認本件無從依刑法第47條第1項規定加重其
    刑。被告雖有本件犯行，然考諸被告於本件之犯罪所得為5,
    560元，本院認本件有情輕法重之情形，爰依刑法第59條之
    規定酌減其刑。爰審酌被告於本件之犯罪手段係在公開之拍
    賣網站上行騙不特定之公眾之手段及危害性、被告詐得贓款
    之數額、被告有多項財產犯罪之前科等一切情狀，量處如主
    文所示之刑。末以，未扣案之被告犯罪所得即5,560元，應
    依刑法第38條之1 第1 項前段、第3 項之規定宣告沒收，於
    全部或一部不能沒收或不宜執行沒收時，追徵其價額。
據上論斷，應依刑事訴訟法第452 條、第273 條之1第1 項、第2
99 條第1 項前段，刑法第339 條之4 第1 項第3 款、第59條、
第38條之1 第1 項前段、第3 項，刑法施行法第1 條之1 第1 項
，判決如主文。
本案經檢察官賴瀅羽到庭執行職務
中　　華　　民　　國　　111 　年　　7 　　月　　20　　日
                  刑事第一庭    法  官  曾雨明
以上正本證明與原本無異。
如不服本判決應於收受判決後20日內向本院提出上訴書狀，並應
敘述具體理由。其未敘述上訴理由者，應於上訴期間屆滿後20日
內向本院補提理由書(均須按他造當事人之人數附繕本)「切勿逕
送上級法院」。
                                書記官  余安潔
中　　華　　民　　國　　111 　年　　7 　　月　　20　　日
附錄法條：
中華民國刑法第339條之4
犯第 339 條詐欺罪而有下列情形之一者，處 1 年以上 7 年以
下有期徒刑，得併科 1 百萬元以下罰金：
一、冒用政府機關或公務員名義犯之。
二、三人以上共同犯之。
三、以廣播電視、電子通訊、網際網路或其他媒體等傳播工具，
    對公眾散布而犯之。
前項之未遂犯罰之。